【裁判字號】    90,訴,7
【裁判日期】    900412
【裁判案由】    搶奪
【裁判全文】
台灣板橋地方法院刑事判決                                九十年度訴字第七號
    公  訴  人  台灣板橋地方法院檢察署檢察官
    被      告  庚○
右列被告因搶奪案件，經檢察官提起公訴（八十九年度偵字第一六三三五號），乙○
判決如左：
    主  文
庚○意圖為自己不法之所有，攜帶兇器，而搶奪他人之動產，累犯，處有期徒刑壹年
肆月。
    事  實
一、庚○（原名陳金池）前於民國（下同）八十六年間因賭博案件，經乙○判處有期
    徒刑七月確定，並於八十八年五月十八日執行完畢。猶不知悔改，於八十九年三
    月十九日晚十一時許，與友人丁○○一同至台北縣樹林市○○路二三八號「新幹
    線餐廳」飲酒，其間因付帳之事而與店內不詳姓名之小姐（起訴書誤為丙○○）
    發生口角，之後於翌（二十）日凌晨二、三時許庚○與丁○○二人離開該餐廳，
    丁○○即騎機車返家，而庚○則在停放於路旁其駕駛之車號Ｇ七─三五二號營業
    小客車上小憩，至當日凌晨五時許，見該餐廳之服務生丙○○下班搭乘不詳姓名
    之人駕駛之營業小客車返家，乃尾隨於後，至台北縣樹林市○○路三十一號旁巷
    內，丙○○下車，庚○遂意圖為不法之所有，且基於加重搶奪之犯意，攜帶非其
    所有亦不知何人所有，客觀上具危險性足資為兇器使用之鐵棍（類似汽車拐杖鎖
    ）一支下車，自後作勢追打丙○○，並拉扯何女肩上之皮包，使何女皮包掉落地
    上，何女大聲呼救，何女之夫戊○○及其夫之兄己○○與友人多人趕至現場，庚○見狀乃撿起地上何女所有之皮包（內裝有黑色行動電話機一台、身分證、信用
    卡與提款卡各一張及現金新台幣【下同】七千元）跑回其所駕駛之營業小客車迅
    速駛離現場，而為何女之夫戊○○當場記錄庚○所駕駛之車號，並報警處理。
二、案經丙○○訴由台北縣警察局樹林分局報請台灣板橋地方法院檢察署檢察官偵查
    起訴。
    理  由
一、訊據被告庚○矢口否認有前揭之犯行，並辯稱：伊當時載客至台北縣樹林市○○
    路時遇到丙○○，因之前與丙○○在店內發生不愉快，才想找丙○○理論，後來
    丙○○大叫，她先生多人出來，伊才迅速離開云云。經查：右揭事實，業據被害
    人丙○○分別於警訊、偵查及乙○調查時指訴歷歷，並經證人戊○○、己○○與
    甲○○等人分別於警訊、偵查及乙○調查時證述綦詳。再被害人丙○○及證人戊○○、己○○及甲○○等人與被告並無夙怨，斷無一致構詞誣攀被告之必要。是
    以被告所辯各節，要屬飾卸之詞，不足採信。罪證明確，被告犯行洵堪認定。至
    被告當時所持之鐵棍雖未扣案；惟依被害人丙○○及證人戊○○所陳：形狀類似
    汽車拐杖鎖，依一般社會經驗得知該物必定相當厚重，持之足以傷人身體或性命
    ，客觀上自可作為兇器使用無疑。
二、核被告所為，係犯刑法第三百二十六條第一項攜帶兇器搶奪罪。末查；被告前於
    八十六年間因賭博罪，經乙○判處有期徒刑七月確定，並於八十八年五月十八日
    執行完畢，此有台灣高等法院檢察署刑案紀錄簡覆表在卷可徵。其於有期徒刑執
    行完畢後五年內再犯有期徒刑以上刑之本罪，為累犯，應加重其刑。爰審酌被告
    之品行、智識程度及被告犯罪之手法與所生之危害以及被告犯罪後猶詞置辯未見
    悔意等一切情狀，量處如主文所示之刑，以資懲儆。至被告犯罪時所用之鐵棍一
    支並未扣案，且被告矢口否認犯罪，亦無證據證明係屬被告所有，故無從於本案
    中宣告沒收，併予敘明。
據上論斷，應依刑事訴訟法第二百九十九條第一項前段，刑法第三百二十六條第一項
、第四十七條，判決如主文。
本案經檢察官朱帥俊到庭執行職務
中      華      民      國      九十        年    四      月    十二    日
                                      台灣板橋地方法院刑事第二庭
                                          法  官  潘  長  生
右正本證明與原本無異
如不服本判決，應於送達後十日內向乙○提出上訴狀
                                          書記官  王  增  華
中      華      民      國      九十        年    四      月    二十    日
附錄本案論罪科刑法條全文：
刑法第三百二十六條
犯前條第一項之罪，而有第三百二十一條第一項各款情形之一者，處一年以上七年以
下有期徒刑。
前項之未遂犯罰之。


司法院資訊處製作；財團法人民間司法改革基金會備份。
